臺灣高雄地方法院刑事判決　　　　　　　　　　　　　九十年度易字第四六七○號
　　公　訴　人　臺灣高雄地方法院檢察署檢察官
　　被　　　告　甲○○
右列被告因違反毒品危害防制條例案件，經檢察官提起公訴（九十年度毒偵字第四○
五、第五五三號），本院判決如左：
    主  文
甲○○施用第二級毒品，累犯，處有期徒刑肆月，如易科罰金，以參佰元折算壹日。
均殘留安非他命殘渣之吸食器壹組及夾鏈袋貳個均沒收銷毀之、鋁箔紙參紙均沒收之
。
    事  實
一、甲○○前曾有多次違反麻醉藥品管理條例犯行，最後一次係於八十七年四月二十
    一日經本院以八十七年度易字第一九六五號刑事判決判處有期徒刑六月確定，於
    八十八年一月一日入監執行完畢。又於八十八年二月間再因施用毒品案件，經臺
    灣高雄地方法院檢察署檢察官聲請本院以八十八年度毒聲字第一二六六號裁定送
    觀察、勒戒後，認有繼續施用毒品之傾向，復經本院以八十八年度毒聲字第一九
    四四號裁定強制戒治，嗣於八十九年十月十九日強制戒治期滿，經臺灣高雄地方
    法院檢察署檢察官於八十九年十月十九日以八十九年度戒毒偵字第一一三八號不
    起訴處分確定。甲○○復於上開不起訴處分確定後五年以內，於八十九年十二月
    二十九日十四時許為高雄市政府警察局三民第二分局警員依據毒品危害防制條例
    第二十五條第二項規定令到場採驗尿液起回溯二十四小時內某時，在某不詳地點
    ，施用第二級毒品安非他命一次。嗣經警採取其尿液送往臺灣檢驗科技股份有限
    公司送驗結果，呈甲基安非他命陽性反應，進而知悉甲○○仍有前開施用第二級
    毒品之犯行，乃於九十年一月十二日十一時三十分許前往高雄市○○區○○路六
    十巷二十七號甲○○住處，通知甲○○涉犯施用毒品犯行至警局接受詢問，經其
    母張彭阿緊當場交付甲○○所有供其施用第二級毒品安非他命犯罪所用之均殘留
    安非他命殘渣之吸食器一組及夾鏈袋二個，與預備供其施用第二級毒品安非他命
    犯罪所用之鋁箔紙三紙。
二、案經高雄市政府警察局三民第二分局報請臺灣高雄地方法院檢察署檢察官偵查起
    訴。
    理  由
一、訊據被告甲○○否認施用第二級毒品安非他命之犯行，辯稱：伊忘記有無施用第
    二級毒品，惟對於前開臺灣檢驗科技股份有限公司濫用藥物尿液檢驗報告並無意
    見，另為警於九十年一月十二日十一時三十分許至其住處所查扣如事實欄所載之
    物品，係伊前施用第二級毒品安非他命犯罪所遺留之物品云云。經查：
  (一)被告於八十九年十二月二十九日經高雄市政府警察局三民第二分局警員依據毒品
    危害防制條例第二十五條第二項規定令其到場所採集之尿液，經送往臺灣檢驗科
    技股份有限公司鑑定結果，確呈安非他命陽性反應，有該公司九十年一月九日報
    告編號ＫＨ二○○○Ｃ○八四○一八號濫用藥物尿液檢驗報告一紙附卷可憑（參
    高雄市政府警察局三民第二分局九十年一月十二日高市警三貳分刑字第○九一三
    號警卷第五頁）。
  (二)按甲基安非他命經口服投與後，約百分之七十於二十四小時內自尿液中排出，其
    尿液內甲基安非他命成分之檢出，與其投與甲基安非他命方式、投與量、個人體
    質、採尿時間、檢測儀器之精密有關，通常採尿液是否呈陽性反應，應以投與後
    二十四小時所採為宜，此業經行政院衛生署藥物食品檢驗局以（八○）藥檢壹字
    第○四四九四二號函釋明確。被告前開為警所採取之尿液經臺灣檢驗科技股份有
    限公司採用酵素免疫分析法及氣相層析／質譜儀法檢驗結果，確呈甲基安非他命
    反應，是參諸前開函釋說明，被告於八十九年十二月二十九日十四時許回溯二十
    四小時內之某時，當有施用第二級毒品安非他命之犯行，應可認定，被告前開辯
    稱係屬卸責之詞，不足採信。
  (三)為警所查扣之前開吸食器一組、夾鏈袋二個及鋁箔紙三紙，確為被告自前開不起
    訴處分確定後另行取得，且為供犯施用及預備供犯施用第二級毒品安非他命犯罪
    所用之物一情，業據證人即被告之母張彭阿緊於警訊中供證明確（參高雄市政府
    警察局三民第二分局九十年一月十二日高市警三貳分刑字第○九一三號警卷第三
    頁）。再前開吸食器一組及夾鏈袋二個，經本院送往高雄醫學大學附設中和紀念
    醫院檢驗結果，均有安非他命陽性反應，有該院九十年十一月十三日編號000
    0－000號（所驗為安非他命吸食器一組）及編號0000－000號（所驗
    為夾鏈袋二個）檢驗報告二紙在審卷可證（參本院九十年度雄簡字第二五二號審
    理卷第十二頁、第十四頁卷）。
  (四)被告前於八十八年二月間因施用毒品案件，經臺灣高雄地方法院檢察署檢察官聲
    請本院以八十八年度毒聲字第一二六六號裁定送觀察、勒戒後，認有繼續施用毒
    品之傾向，復經本院以八十八年度毒聲字第一九四四號裁定強制戒治，嗣於八十
    九年十月十九日強制戒治期滿，經臺灣高雄地方法院檢察署檢察官於八十九年十
    月十九日以八十九年度戒毒偵字第一一三八號不起訴處分確定，有臺灣高雄地方
    法院檢察署刑案資料查註紀錄表及臺灣高等法院被告全國前案紀錄表在卷可憑，
    復有該不起訴處分書一份附卷可按，本件事證明確，被告上開犯行洵堪認定。
二、查安非他命係毒品危害防制條例第二條第二項所稱之第二級毒品，不得持有、施
    用。次按犯毒品危害防制條例第十條施用第一級、第二級毒品之罪者，檢察官應
    先將被告送勒戒處所觀察、勒戒，經觀察、勒戒後，認無繼續施用毒品傾向者，
    應由檢察官為不起訴處分之裁定；有繼續施用之傾向者，由檢察官聲請法院令入
    戒治處所施以強制戒治，其期間為一年。依第二十條第二項強制戒治期滿或交付
    保護管束期滿，應由檢察官為不起訴之處分。依此為不起訴處分後，五年內再犯
    第十條施用第一級、第二級毒品之罪，則不適用前開不起訴處分之規定，而應依
    一般刑事訴訟程序予以起訴論罪科刑。此觀諸毒品危害防制條例第二十條第一項
    、第二項前段、第二十三條第一項、第二項前段規定自明。被告甲○○前既曾因
    施用毒品案件，經送勒戒處所觀察、勒戒後，認有繼續施用毒品傾向，經由檢察
    官聲請法院裁定令入戒治處所施以強制戒治在案，其於五年內再犯本件施用毒品
    案件，依前述規定應予論罪科刑。核被告所為，係犯毒品危害防制條例第十條第
    二項之施用第二級毒品罪。被告施用第二級毒品安非他命而持有之低度行為為施
    用之高度行為所吸收，不另論持有毒品罪。另被告前於八十七年四月二十一日經
    本院以八十七年度易字第一九六五號刑事判決判處有期徒刑六月確定，於八十八
    年一月一日入監執行完畢，有臺灣高雄地方法院檢察署刑案資料查註紀錄表及臺
    灣高等法院被告全國前案紀錄表各一份在卷可憑，其於五年內再犯本件有期徒刑
    以上之罪，為累犯，爰依刑法第四十七條之規定，加重其刑。本院審酌被告前有
    多次違反麻醉藥品管理條例犯行，仍不能戒絕，再因施用毒品犯行，經公訴人為
    不起訴處分確定，自應念及國家刑事政策對於施用毒品犯罪者，施以觀察、勒戒
    、強制戒治處分，期使斷癮，不致再犯，竟再犯本件施用毒品罪，且犯後仍否認
    部分犯行，惟念所為僅戕害個人身心健康等一切情狀，量處如主文所示之刑，並
    諭知易科罰金之折算標準。再按修正前刑法第四十一條易科罰金之折算標準，業
    經總統於九十年一月十日公布為現行刑法第四十一條第一項，並於同年月十二日
    生效，依刑法第二條第一項前段從新從輕原則，應依修正後刑法第四十一條第一
    項之規定對於被告最為有利。至於扣案之均殘留安非他命殘渣之吸食器一組及夾
    鏈袋二個，其上毒品成分已難析離，爰均依毒品危害防制條例第十八條第一項前
    段規定，不問屬於犯人與否，俱宣告沒收並銷燬之。至於鑑定後耗損之毒品，既
    已滅失，即毋庸為沒收並銷燬之宣告，附此敘明。另扣案之鋁箔紙三紙經送驗結
    果，雖無安非他命反應，有高雄醫學大學附設中和紀念醫院九十年十一月十三日
    編號0000－000號檢驗報告一紙在卷可證，惟此為被告所有供其預備犯施
    用第二級毒品安非他命犯行所用之物，爰依刑法第三十八條第一項第二款之規定
    宣告沒收。
三、公訴意旨另以：被告基於概括犯意，除於八十九年十二月二十九日十四時許回溯
    二十四小時內某時施用第二級毒品安非他命外（即本案前開論罪部分），另於八
    十九年十一月二十九日十四時許回溯二十四小時內之某時，在某不詳處所施用第
    二級毒品安非他命一次云云。惟查，公訴人所認此部分犯行，為被告所否認，且
    本院核閱全案卷證資料後，認被告僅於八十九年十二月二十九日十四時許至高雄
    市政府警察局三民第二分局接受採尿，有列管毒人口尿液檢體採集送驗紀錄表一
    紙附警卷足稽（參高雄市政府警察局三民第二分局九十年一月十六日高市警三貳
    分刑字第一○四○號警卷第八頁），此外，並無發現任何證據資料，足以認定被
    告另於八十九年十一月二十九日十四時許至前述警察機關接受採尿，是此，實無
    法認定被告確於八十九年十一月二十九日十四時許回溯二十四小時內之某時另有
    施用第二級毒品之犯行，是在無其他積極證據證明被告確曾有另次施用安非他命
    之情形下，自不得遽論被告有公訴人所指此部分施用安非他命犯行。然因公訴意
    旨認被告此部分犯行與前揭論罪科刑之施用安非他命罪間，屬連續犯裁判上一罪
    關係，爰不另為無罪之諭知，併此敘明。
四、據上論斷，應依刑事訴訟法第二百九十九條第一項前段，毒品危害防制條例第十
    條第二項、第十八條第一項前段，刑法第二條第一項前段、第十一條、第四十七
    條、第四十一條第一項、第三十八條第一項第二款，罰金罰鍰提高標準條例第二
    條，判決如主文。
中華      民      國    九十一    年      一      月     十七     日
                                  臺灣高雄地方法院刑事第四庭
                                      法    官  張 維 君
右正本證明與原本無異。
如不服本判決，應於判決送達後十日內，向本院提出上訴狀。
                                      書 記 官  趙 美 玲
中    華    民    國      九十一      年      一      月      十七      日
附錄本判決論罪科刑法條：
毒品危害防制條例第十條第二項：
施用第二級毒品者，處三年以下有期徒刑。
